【裁判字號】    98,易,256
【裁判日期】    980330
【裁判案由】    傷害
【裁判全文】
臺灣彰化地方法院刑事判決               98年度易字第256號
公  訴  人  臺灣彰化地方法院檢察署檢察官
被      告  丙○○
            乙○○
上列被告等因傷害案件，經檢察官提起公訴（97年度偵字第377
號），本院判決如下：
    主  文
丙○○傷害人之身體，處拘役拾日，如易科罰金，以新臺幣壹
仟元折算壹日。
乙○○傷害人之身體，處拘役貳拾日，如易科罰金，以新臺幣壹
仟元折算壹日。
    事  實
一、丙○○、乙○○係夫妻，因渠等所有之彰化縣溪州鄉○○村
    ○○村○○段733-4 及733-5 地號土地經法院查封拍賣，並
    由甲○○之妻所拍定，因而對甲○○心生怨言。於民國97年
    12月19日上午10時許，在前開土地上，丙○○看見甲○○前
    來鑑界土地，遂以甲○○擅自行走渠等所搭建灌溉溝渠上之
    水泥橋為由，與甲○○起口角爭執，萌生傷害人身體之犯意
    ，徒手毆打甲○○之頭部、頸部及上半身，並使甲○○跌倒
    ，致甲○○受有左臉、頸部、前腹及上背等處挫傷疼痛，而
    乙○○見狀亦萌生傷害人之身體之犯意，用右腳踹甲○○左
    膝蓋，致甲○○受有左膝蓋挫傷等傷害。
二、案經甲○○訴由彰化縣警察局北斗分局報告臺灣彰化地方法
    院檢察署檢察官偵查起訴。
    理  由
一、本案全部卷證所涵括之供述證據及非供述證據，公訴人、被
    告均同意以下全部證據之證據能力，亦未於言詞辯論終結前
    聲明異議，本院審酌該等供述證據及非供述證據作成時之情
    況，並無不適當之情事，應均具有證據能力，合先敘明。
二、訊據被告丙○○及乙○○均矢口否認有何傷害犯行，丙○○
    辯稱：其僅與告訴人甲○○發生拉址云云，而乙○○則辯稱
    ：其僅用腳去擋告訴人，並沒有踢云云。經查，被告丙○○
    於上開時、地，揮拳攻擊告訴人頭部及上半身體，並致告訴
    人跌倒在地，之後，乙○○再用右腳踹告訴人左膝蓋等情，
    業據告訴人供明在卷，衡情告訴人當無甘冒偽證罪責，無端
    設詞誣陷被告傷害之理，再觀卷附告訴人當日案發後之照片
    所示，告訴人左臉部及左上臂等處確實呈現紅腫現象，且身
    著之上衣及長褲之背部亦均沾滿泥土之情形，更見告訴人之
    指述並非空口，當屬有據，相較被告等人上述辯詞，非無避
    重就輕之意，委無足採。此外，復有97年12月19日合濟診所
    診斷證明書1 張在卷可參，本件被告等人傷害犯行均洵堪認
    定，應依法予以論科。
三、核被告丙○○、乙○○2 人所為，均係犯刑法第277 條第1
    項之傷害罪。爰審酌被告等犯罪之動機、目的、方法及手段
    ，均未有犯罪記錄，品行尚稱良好，有其台灣高等法院被告
    前案紀錄表在卷可參，但卻不知睦鄰之道，僅為細故而攻擊
    告訴人成傷，實有可議，另審酌其行為所生之危害、參與程
    度、智識程度及否認犯行等一切情狀，分別量處如主文所示
    之刑，並均諭知易科罰金之折算標準。
據上論斷，應依刑事訴訟法第299條第1項前段，刑法第277條第1
項、第41條第1 項前段，刑法施行法第1 條之1 ，判決如主文。
本案經檢察官鄭少到庭執行職務。
中    華    民    國    98    年    3     月    30    日
                  刑事第六庭      法      官  鮑慧忠
以上正本證明與原本無異。
如不服本判決應於收受判決後10日內向本院提出上訴書狀，並應
敘述具體理由；其未敘述上訴理由者，應於上訴期間屆滿後20日
內向本院補提理由書 (均須按他造當事人之人數附繕本)「 切勿
逕送上級法院」。
告訴人或被害人對於判決如有不服具備理由請求檢察官上訴者，
其上訴期間之計算係以檢察官收受判決正本之日期為準。
中    華    民    國    98    年    3     月    30    日
                                  書  記  官  陳秀娟
附錄論罪科刑法條全文：
中華民國刑法第277條
（普通傷害罪）
傷害人之身體或健康者，處 3 年以下有期徒刑、拘役或 1 千元
以下罰金。
犯前項之罪因而致人於死者，處無期徒刑或 7 年以上有期徒刑；
致重傷者，處 3 年以上 10 年以下有期徒刑。


司法院資訊處製作；財團法人民間司法改革基金會備份。
